臺灣臺南地方法院刑事判決
111年度交易字第836號
公  訴  人  臺灣臺南地方檢察署檢察官
被      告  張秀熏


上列被告因過失傷害案件，經檢察官提起公訴（111年度偵字第7
364號），被告於本院準備程序進行中，就被訴事實為有罪之陳
述，經法官告知簡式審判程序意旨，並聽取檢察官及被告之意見
後，裁定依簡式審判程序審理，並判決如下：
    主  文
張秀熏犯過失傷害罪，處拘役貳拾日，如易科罰金，以新臺幣壹
仟元折算壹日。
    事  實
一、張秀熏於民國110年8月30日凌晨5時58分，騎乘車牌號碼000
    -0000號普通重型機車，沿臺南市官田區社子里里內道路由
    西向東方向行駛，在行經該路段與里內道路之無號誌交岔路
    口處(社子里大崎高分17右5電桿前)時，本應注意行經無號
    誌交岔路口時，應減速慢行作隨時停車之準備，且應注意車
    前狀況，並採取必要之安全措施，而依當時天候陰、日間自
    然光線、柏油路面乾燥、無缺陷、無障礙物，視距良好等情
    ，又無不能注意之情事，竟疏於注意及此，適有林陳美麗騎
    乘車牌號碼000-000號普通重型機車，由南往北方向沿里內
    道路行駛至上開交岔路口處，亦疏未注意轉彎車應讓直行車
    先行，即貿然左轉，2車遂發生碰撞，致林陳美麗受有左小
    腿挫傷、足踝韌帶損傷之傷害。
二、案經林陳美麗訴由臺南市政府警察局麻豆分局報告臺灣臺南
    地方檢察署檢察官偵查起訴。
    理  由
壹、程序部分：
　　本案被告張秀熏所犯之罪，係死刑、無期徒刑、最輕本刑為
    3年以上有期徒刑以外之罪，其於準備程序就前揭被訴事實
    為有罪之陳述，經受命法官告知簡式審判程序之旨，並聽取
    其與公訴人之意見後，裁定依刑事訴訟法第273條之1規定，
    由受命法官獨任進行簡式審判程序，是本案之證據調查，依
    刑事訴訟法第273條之2規定，不受同法第159條第1項、第16
    1條之2、第161條之3、第163條之1及第164條至第170條規定
    之限制，合先敘明。
貳、實體部分：
一、認定犯罪事實所憑之證據及理由：
　　被告就上開犯罪事實，於本院準備程序及審理程序時均坦承
    不諱（本院卷第43頁、第48頁），核與告訴人林陳美麗於警
    詢及偵訊之證述情節相符（警卷第7頁至第9頁、偵卷第21頁
    至第22頁），且有奇美醫療財團法人柳營奇美醫院診斷證明
    書2紙、道路交通事故現場圖、道路交通事故調查報告表㈠、
    ㈡、車牌號碼000-000號、NBY-8138號車輛詳細資料報表、臺
    南市車輛行車事故鑑定會111年6月6日南市交鑑字第1110728
    181號函暨南鑑0000000案鑑定意見書各1份，暨現場暨車損
    照片10張（警卷第11頁、第13頁、第15頁、第17頁至第19頁
    、第31頁、第33頁、第35頁至第43頁、偵卷第13頁至第16頁
    ）附卷可證。是以被告任意性之自白與事實相合，應可採信
    。又按「行車速度，依速限標誌或標線之規定，無速限標誌
    或標線者，應依下列規定：……二、行經設有彎道、坡路、狹
    路、狹橋、隧道、學校、醫院標誌之路段、道路施工路段、
    泥濘或積水道路、無號誌之交岔路口及其他人車擁擠處所，
    或因雨霧致視線不清或道路發生臨時障礙，均應減速慢行，
    作隨時停車之準備」、「汽車行駛時駕駛人應注意車前狀況
    ，並隨時採取必要之安全措施」，道路交通安全規則第93條
    第1項第2款、第94條第3項分別定有明文。依被告前考領有
    駕駛執照及行車多時之經驗，對上開規定自應知之甚明；且
    案發當時天候陰、日間自然光線、柏油路面乾燥、無缺陷、
    無障礙物、視距良好等情，業據被告於審理時確認在卷，且
    有道路交通事故調查報告表㈠在卷可查（警卷第17頁），足
    認被告並無不能注意之情事，然被告竟疏未注意及此，導致
    本件事故之發生，因而使告訴人因本件車禍受有如犯罪事實
    所載之傷害，復有上開醫院診斷證明書在卷可憑，是被告之
    過失行為與告訴人所受傷害間顯有相當因果關係。至告訴人
    就本件車禍之發生，雖有疏失，然被告就本件車禍之發生既
    有如前所述之過失，自不能因告訴人亦有過失，即解免被告
    之罪責。本件事證明確，被告犯行洵堪認定，應予依法論科
    。
二、論罪科刑：
    核被告所為，係犯刑法第284條前段之過失傷害罪。又被告
    於肇事後留在事故現場，向前往現場處理，尚不知肇事者為
    何人之警員坦承肇事，嗣並接受裁判之事實，有被告之臺南
    市政府警察局麻豆分局交道分隊道路交通事故肇事人自首情
    形紀錄表1份（警卷第25頁）在卷可參，是被告於員警尚不
    知何人犯罪前，坦承其為行為人，合於自首之要件，爰依刑
    法第62條前段之規定，減輕其刑。爰審酌被告為考領有合法
    駕駛執照之人，本應謹慎注意遵守交通規則，以維其他參與
    道路交通者之安全，卻疏未注意，導致本件車禍事故之發生
    ，告訴人並受有如事實欄所示之傷勢，被告所為自應受有相
    當之刑事非難。惟念及被告事後坦承犯行，且表示有意賠償
    告訴人之損失，然因賠償數額差距甚大無法達成調解，犯後
    態度尚可，兼衡被告自陳與先生、小孩同住，高中畢業之智
    識程度，並酌其於本件車禍事故之過失情節、告訴人與有過
    失、受傷狀況等一切情狀，量處如主文所示之刑，並諭知易
    科罰金之折算標準。
據上論斷，依刑事訴訟法第273條之1第1項、第299條第1項前段
，刑法第284條前段、第62條前段、第41條第1項前段，刑法施行
法第1條之1第1項，判決如主文。
本案經檢察官江孟芝提起公訴，檢察官陳于文到庭執行職務。 
中　　華　　民　　國　　111 　年　　9 　　月　　30　　日
                  刑事第九庭  法  官  陳碧玉
以上正本證明與原本無異。
如不服本判決應於收受本判決後20日內向本院提出上訴書狀，並
應敘述具體理由。其未敘述上訴理由者，應於上訴期間屆滿後20
日內向本院補提理由書狀（均須按他造當事人之人數附繕本）「
切勿逕送上級法院」。 
　　　　　　　　　　　　　　　書記官　詹淳涵　　　　　　
中　　華　　民　　國　　111 　年　　9 　　月　　30　　日

附錄本案論罪科刑法條全文：　　　　　　　　　　
中華民國刑法第284條
因過失傷害人者，處1年以下有期徒刑、拘役或10萬元以下罰金
；致重傷者，處3年以下有期徒刑、拘役或30萬元以下罰金。